臺灣桃園地方法院刑事判決
110年度訴字第1467號
公  訴  人  臺灣桃園地方檢察署檢察官 
被      告  林玉珊



                    （現另案於法務部○○○○○○○○○執行中）
            鍾鴻羽




共      同
指定辯護人  本院公設辯護人廖彥傑
上列被告因違反毒品危害防制條例案件，經檢察官提起公訴（11
0年度偵字第40032號）及移送併辦（111年度偵字第2109號），
本院判決如下：
    主  文
林玉珊犯如附表一編號1至5罪名欄所示之罪，各處如附表一編號
1至5主文欄所示之刑及沒收。應執行有期徒刑玖年參月。
鍾鴻羽犯如附表一編號2至5罪名欄所示之罪，各處如附表一編號
2至5主文欄所示之刑及沒收。應執行有期徒刑捌年。
    事  實
一、鍾鴻羽、林玉珊均明知海洛因係毒品危害防制條例第2條第2
    項第1款所列管之第一級毒品，依法不得持有、販賣及轉讓
    ，渠等以通訊軟體LINE及門號0000000000號行動電話供黃朝
    羣、黃宸祥、張新喻等人聯繫洽購或索討毒品，而分別為下
    列犯行：
　㈠林玉珊基於轉讓第一級毒品海洛因之犯意，於附表一編號1所
    示之時間，在附表一編號1所示地點，轉讓附表一編號1所示
    數量之海洛因與附表一編號1所示之人。
　㈡林玉珊、鍾鴻羽共同基於販賣第一級毒品海洛因以牟利之犯
    意，於附表一編號2、3、5所示之時間，在附表一編號2、3
    、5所示地點，與附表一編號2、3、5所示之人交易如附表一
    編號2、3、5所示金額及數量之海洛因，以此方式販賣海洛
    因。
　㈢林玉珊、鍾鴻羽共同基於轉讓第一級毒品海洛因之犯意，於
    附表一編號4所示之時間，在附表一編號4所示地點，與附表
    一編號4所示之人轉讓如附表一編號4所示數量之海洛因，以
    此方式轉讓海洛因。
二、案經桃園市政府警察局桃園分局報告臺灣桃園地方檢察署檢
    察官偵查起訴。
    理  由
壹、程序部分：
一、按被告以外之人於審判外之言詞或書面陳述，除法律有規定
    者外，不得作為證據，刑事訴訟法第159條第1項固定有明文
    。惟被告以外之人於審判外之陳述，雖不符同法第159條之1
    至第159之4之規定，而經當事人於審判程序同意作為證據，
    法院審酌該言詞陳述或書面陳述作成時之情況，認為適當者
    ，亦得為證據。又當事人、代理人或辯護人於法院調查證據
    時，知有第159條第1項不得為證據之情形，而未於言詞辯論
    終結前聲明異議者，視為有前項之同意，同法第159條之5第
    1、2項亦定有明文。本案所引用之被告以外之人於審判外之
    陳述，雖為傳聞證據，惟檢察官、被告林玉珊、鍾鴻羽及其
    等之辯護人於本院準備程序中並未爭執該等陳述之證據能力
    ，且迄至言詞辯論終結前亦未再聲明異議，本院審酌上開證
    據資料製作時之情況，尚查無違法不當及證明力明顯過低之
    瑕疵，亦認為以之作為證據應屬適當，故揆諸前開法律規定
    與說明，爰依刑事訴訟法第159條之5規定，認前揭證據資料
    有證據能力。
二、另本院以下所引用之非供述證據，均與本件事實具有自然關
    聯性，且核屬書證、物證性質，又查無事證足認有違背法定
    程序或經偽造、變造所取得等證據排除之情事，復經本院依
    刑事訴訟法第164條、第165條踐行物證、書證之調查程序，
    況檢察官、被告林玉珊、鍾鴻羽及其等之辯護人對此部分之
    證據能力亦均不爭執，是堪認均有證據能力。
貳、實體部分：
一、認定事實之理由及依據：
  ㈠上開犯罪事實，業經被告林玉珊、鍾鴻羽於警詢、偵訊、本
    院訊問、準備程序及審理時均坦承不諱（詳見偵字第40032 
    號卷一第37至38頁、第39頁至48頁、第93至107頁、第265至
    270頁、第381至385頁、第387至391頁、本院訴字卷第73至7
    6頁、第85至88頁、第163至171 頁），核與證人黃朝羣、張
    新喻於警詢及偵訊中、證人黃宸祥於警詢中之證述內容相吻
    （他字第7832號卷第159至164頁、第175至182頁；偵字第40
    032號卷一卷第313至315頁、第353至355頁、偵字40032號卷
    二卷第7至13頁、第29至31頁），並有桃園市政府警察局桃
    園分局偵查報告、蒐證照片、通訊監察譯文表、搜索扣押筆
    錄及扣押品目錄表、職務報告、LINE通訊紀錄截圖、法務部
    調查局濫用藥物實驗室110年12月6日調科壹字第1102301601
    0號鑑定書等件附卷可稽（他字第7832號卷第5至23頁、第16
    9至174頁、第187至193頁、第195頁至197頁、第199至204頁
    、第275至277頁、偵字第40032號卷一第61至63頁、第65至7
    1頁、第123至127頁、第131至134頁、偵字第40032號卷二第
    19至25頁、第69頁），足徵上開被告林玉珊、鍾鴻羽前揭具
    任意性之自白核與事實相符，而堪予採信。
  ㈡按販賣毒品之所謂販賣行為，須行為人主觀上有營利意圖，
    且客觀上有販賣毒品行為，即足構成，至於實際上是否已經
    獲利，則非所問；必也始終無營利之意思，而以原價或低於
    原價有償讓與他人，方難謂為販賣行為，而僅得以轉讓罪論
    處（最高法院93年度台上字第1651號判決參照）。又販賣毒
    品係政府嚴予查緝之違法行為，且可任意分裝或增減其分量
    ，各次買賣之價格，當亦各有差異，隨供需雙方之資力、關
    係之深淺、需求之數量、貨源之充裕與否、販賣者對於資金
    之需求如何即殷切與否，以及政府查緝之態度，進而為各種
    不同之風險評估，而為機動性之調整，因之販賣之利得，除
    經坦承犯行，或帳冊價量均記載明確外，委難察得實情，是
    縱未確切查得販賣賺取之實際差價，但除別有事證，足認係
    按同一價格轉讓，確未牟利之情形外，尚難執此認非法販賣
    之事證有所不足，致知過坦承者難辭重典，飾詞否認者反得
    逞僥倖，而失情理之平。況且，販賣者從各種「價差」或「
    量差」或係「純度」謀取利潤方式，或有差異，然其所圖利
    益之非法販賣行為目的，則屬相同，並無二致；衡諸毒品取
    得不易，量微價高，依一般社會通念以觀，凡為販賣之不法
    勾當者，倘非以牟利為其主要誘因及目的，應無甘冒被查緝
    法辦重刑之危險，平白無端義務為該買賣之工作，是其販入
    之價格必較售出之價格低廉，而有從中賺取買賣差價牟利之
    意圖及事實，應屬符合論理法則，且不違背社會通常經驗之
    合理判斷。查被告林玉珊、鍾鴻羽於本院準備程序時均供稱
    ：販賣毒品的獲利是可以有多一點毒品讓自己用等語（詳見
    本院訴字卷第167頁），應認被告林玉珊、鍾鴻羽就本件販
    賣毒品之各次犯行，主觀上應有從中賺取買賣量差以營利之
    意圖，至為灼然。
  ㈢綜上所述，本件事證明確，被告林玉珊、鍾鴻羽上揭犯行，
    均堪以認定，俱應依法論科。
三、論罪科刑：
  ㈠核被告之所為：
　⒈被告林玉珊就事實欄一、㈠所為（即附表一編號1)，係犯毒品
    危害防制條例第8條第1項轉讓第一級毒品罪。
　⒉被告林玉珊、鍾鴻羽就事實欄一、㈡所為（即附表一編號2、3
    、5），均係犯毒品危害防制條例第4條第1項販賣第一級毒
    品罪（共3罪）。
　⒊被告林玉珊、鍾鴻羽就事實欄一、㈢所為（即附表ㄧ編號4），
    均係犯毒品危害防制條例第8條第1項轉讓第一級毒品罪。　
　⒋被告林玉珊、鍾鴻羽其各次轉讓或販賣前持有第一級毒品之
    低度行為，分別為其轉讓或販賣之高度行為所吸收，不另論
    罪。
　㈡被告林玉珊、鍾鴻羽就事實欄一、㈡㈢所為之販賣第一級毒品
    及轉讓第一級毒品犯行，各有犯意聯絡及行為分擔，各為共
    同正犯
　㈢被告林玉珊上開先後2次轉讓及3次販賣第一級毒品之各次犯
    行間，犯意有別，行為互殊，應予分論併罰；被告鍾鴻羽上
    開先後1次轉讓及3次販賣第一級毒品之各次犯行間，亦屬犯
    意有別，行為互殊，應予分論併罰。
　㈣刑法第47條第1項規定之適用：
  ⒈依108年2月22日公佈之司法院釋字第775號解釋文：「刑法第
    47條第1項規定：『受徒刑之執行完畢，或一部之執行而赦免
    後，5年以內故意再犯有期徒刑以上之罪者，為累犯，加重
    本刑至2分之1。』有關累犯加重本刑部分，不生違反憲法一
    行為不二罰原則之問題。惟其不分情節，基於累犯者有其特
    別惡性及對刑罰反應力薄弱等立法理由，一律加重最低本刑
    ，於不符合刑法第59條所定要件之情形下，致生行為人所受
    之刑罰超過其所應負擔罪責之個案，其人身自由因此遭受過
    苛之侵害部分，對人民受憲法第8條保障之人身自由所為限
    制，不符憲法罪刑相當原則，牴觸憲法第23條比例原則。於
    此範圍內，有關機關應自本解釋公佈之日起2年內，依本解
    釋意旨修正之。於修正前，為避免發生上述罪刑不相當之情
    形，法院就該個案應依本解釋意旨，裁量是否加重最低本刑
    。」是在該解釋文公佈後，本院即應依此意旨認定被告是否
    有依刑法第47條第1項規定加重其刑之必要。
  ⒉被告林玉珊前因違反毒品危害防制條例等案件，經本院以109
    年聲字433號裁定定應執行有期徒刑10月確定，已於109年4
    月15日易科罰金執行完畢等情，有臺灣高等法院被告前案紀
    錄表附卷可參，被告林玉珊受徒刑之執行完畢，5年以內故
    意再犯本件有期徒刑以上之各罪，均為累犯。
　⒊被告鍾鴻羽前因違反毒品危害防制條例、肇事逃逸、過失傷
    害等案件，經臺灣高等法院以107年聲字3823號裁定定應執
    行有期徒刑3年2月，被告鍾鴻羽不服提起抗告，經最高法院
    以108年度台抗字第252號裁定駁回抗告而確定，被告自107
    年2月5日起入監執行，於109年8月4日縮短刑期假釋出監，
    並於110年2月13日保護管束期滿未經撤銷視為執行完畢等情
    ，有臺灣高等法院被告前案紀錄表附卷可據，被告鍾鴻羽受
    徒刑之執行完畢，5年以內故意再犯本件有期徒刑以上之各
    罪，均為累犯。
　⒋本院審酌被告林玉珊、鍾鴻羽於前案均已因違反毒品危害防
    制條例案件經法院論罪科刑，又再犯相同罪質之罪，且變本
    加厲為販賣毒品之行徑，顯見被告對於刑罰之反應力顯然薄
    弱，適用上開累犯之規定加重，亦不致生被告所受之刑罰超
    過其所應負擔罪責，導致其人身自由因此遭受過苛之侵害，
    而有不符憲法罪刑相當原則，進而牴觸憲法第23條比例原則
    之情形，是本院認被告林玉珊、鍾鴻羽對刑罰反應力薄弱，
    除販賣第一級毒品罪之法定本刑死刑、無期徒刑部分不得加
    重外，其餘部分均各依刑法第47條第1項規定加重其刑。
  ㈢刑之減輕事由：
  ⒈按犯第4條至第8條之罪於偵查及歷次審判中均自白者，減輕
    其刑，毒品危害防制條例第17條第2項定有明文。經查：
　①被告林玉珊上開所犯毒品危害防制條例第8條第1項之轉讓第
    一級毒品罪（共2罪）、毒品危害防制條例第4條第1項之販
    賣第一級毒品罪（共3罪）。被告林玉珊於偵查及審理中均
    坦承犯行，均依毒品危害防制條例第17條第2項規定減輕其
    刑。
　②被告鍾鴻羽上開所犯毒品危害防制條例第8條第1項之轉讓第
    一級毒品罪（共1罪）、毒品危害防制條例第4條第1項之販
    賣第一級毒品罪（共3罪）。被告鍾鴻羽於偵查及審理中均
    坦承犯行，均依毒品危害防制條例第17條第2項規定減輕其
    刑。
  ⒉次按毒品危害防制條例第17條第1項規定「犯第四條至第八條
    、第十條或第十一條之罪，供出毒品來源，因而查獲其他正
    犯或共犯者，減輕或免除其刑。」旨在鼓勵毒品下游者具體
    供出其上游供應人，俾進一步擴大查緝績效，揪出其他正犯
    或共犯，以確實防制毒品泛濫或更為擴散。所稱「毒品來源
    」，係指被告原持有供己犯同條項所列之罪之毒品源自何人
    之謂。而所謂「供出毒品來源，因而查獲」，係指被告詳實
    供出毒品來源之具體事證，因而使有偵查（或調查）犯罪職
    權之公務員知悉而對之發動偵查（或調查），並因而查獲者
    而言（參見最高法院103年度台上字第1382號、103年度台上
    字第2000號判決）。經查：
　①被告林玉珊雖陳稱其本件販賣第一級毒品及轉讓第一級毒品
    等犯行之毒品來源為「阿生」，業據被告林玉珊於警詢及偵
    訊時供明在卷（詳見偵字第40032號卷一第102頁、第292頁
    ），然經本院分別向臺灣桃園地方檢察署、桃園市政府警察
    局桃園分局函詢，亦獲臺灣桃園地方檢察署回覆稱：並未因
    被告林玉珊之供述而查獲阿生或其他正犯、共犯等語；桃園
    分局則檢附之職務報告並詳細稱：被告林玉珊僅供述販賣、
    持有毒品來源係向綽號阿生之人所購得，惟未翔實表示阿生
    之真實姓名、聯繫方式及渠等如何聯繫相約毒品交易之細節
    可供警方後續偵辦等語，有臺灣桃園地方檢察署111年1月5
    日桃檢維秋110偵40032字第1119001388號函及桃園市政府警
    察局桃園分局111年1月4日桃警分刑字第1100084650號函暨
    所檢附之職務報告在卷可按（詳見本院訴字卷第133至135頁
    、第145頁），則依前揭說明，被告林玉珊所涉販賣第一級
    毒品及轉讓第一級毒品，並不符合上開減刑規定之要件，自
    無毒品危害防制條例第17條第1項減刑規定之適用。
　②又本案有因被告鍾鴻羽之供述因而查獲其毒品來源戴士雍，
    並據以提起公訴一節，有臺灣桃園地方檢察署桃檢維秋110
    偵40032字第1119001388號函暨所檢附之臺灣桃園地方檢察
    署檢察官110年度偵字第33570號、第39924號、第41284號起
    訴書在卷可按（詳見本院訴字卷第145至153頁），且證人戴
    士雍亦坦承有於110年6月2日、110年6月3日、110年6月4日
    、110年6月19日、110年6月21日與被告鍾鴻羽合資購買第一
    級毒品海洛因等情，業據證人戴士雍於偵訊中證述明確（詳
    見他字第7832號卷第239至243頁），則由上開證人戴士雍證
    述，可知證人戴士雍係自110年6月2日起至110年6月21日止
    ，陸續與被告鍾鴻羽合資購買第一級毒品海洛因，而被告鍾
    鴻羽本案販賣及轉讓第一級毒品海洛因之時間（即附表編號
    2至5），則係自110年6月20日起至110年8月16日止，是證人
    戴士雍提供第一級毒品海洛因與被告鍾鴻羽之時點，並無晚
    於被告鍾鴻羽為本案販賣或轉讓第一級毒品海洛因之時點，
    揆諸前揭說明，堪認被告鍾鴻羽所供出之毒品來源，與其本
    案販賣第一級毒品及轉讓第一級毒品等犯行皆有直接關聯，
    應依毒品危害防制條例第17條第1項規定各減輕其刑。至該
    條項固規定供出毒品來源，因而查獲其他正犯或共犯，減輕
    或免除其刑，惟綜觀被告鍾鴻羽犯罪情節、犯罪所生危害及
    指述來源所能防止杜絕毒品泛濫之程度等情，本院認尚不足
    以免除其刑，僅得減輕其刑，然因上開規定同時有免除其刑
    之規定，依刑法第66條但書規定，其減輕得減至3分之2，附
    此說明。
  ⒊刑法第59條規定之適用：
　①辯護人辯以：被告林玉珊、鍾鴻羽所犯本案販賣第一級毒品
    及轉讓第一級毒品等罪，獲利非多，對象亦少，被告林玉珊
    、鍾鴻羽均坦承犯行，實有情輕法重之憾等語。惟按毒品危
    害防制條例第4條第1項之販賣第一級毒品罪之法定刑為「死
    刑或無期徒刑；處無期徒刑者，得併科3千萬元以下罰金」
    ，然同為販賣第一級毒品之人，其原因動機不一，犯罪情節
    未必盡同，或有大盤毒梟者，亦有中、小盤之分，甚或僅止
    於吸毒者友儕間為求互通有無之有償交易者亦有之，其販賣
    行為所造成危害社會之程度自屬有異，法律科處此類犯罪，
    所設之法定最低本刑卻同為「無期徒刑，得併科新臺幣3千
    萬元以下罰金」，不可謂不重。於此情形，倘依其情狀處以
    有期徒刑，即足以懲儆，並可達防衛社會之目的者，自非不
    可依客觀之犯行與主觀之惡性二者加以考量其情狀，是否有
    可憫恕之處，適用刑法第59條之規定酌量減輕其刑，期使個
    案裁判之量刑，能斟酌至當，符合比例原則。然依刑法第59
    條規定之酌量減輕其刑，必須犯罪另有特殊之原因與環境，
    在客觀上足以引起一般同情，認為即使予以宣告法定最低度
    刑，猶嫌過重者，始有其適用。此所謂法定最低度刑，固包
    括法定最低本刑；惟遇有其他法定減輕之事由時，則應係指
    適用其他法定減輕事由減輕其刑後之最低度刑而言。是倘被
    告適用法定減輕事由減輕其刑後，猶認其犯罪之情狀顯可憫
    恕，即使科以該減輕後之最低度刑仍嫌過重者，始得適用刑
    法第59條規定酌量減輕其刑（最高法院100年度台上字第155
    3號判決意旨參照）。
　②經查，被告林玉珊就附表編號2、3、5所示販賣第一級毒品犯
    行（共3罪），獲利僅有數千元，賺取之利差甚微，販售對
    象非多，交易金額、數量也均非鉅，被告林玉珊因一時牟利
    致肇犯行，危害程度亦非甚廣，與大量散播毒品之大盤、中
    盤毒販相較，其間顯然有別，惡性尚非重大不赦，且被告林
    玉珊犯後於偵查中及法院審理時均已坦承犯行，深具悔意，
    縱依毒品危害防制條例第17條第2項減刑後（被告林玉珊販
    賣第一級毒品，固為累犯，裁量後僅得依刑法關於累犯規定
    加重併科罰金部分之法定刑），科處最輕本刑有期徒刑15年
    ，猶嫌過重，實屬情輕法重，在客觀上足以引起一般之同情
    ，尚有堪資憫恕之處，爰就被告林玉珊上開各次所犯之販賣
    第一級毒品罪，依刑法第59條酌量減輕其刑。
　③次查，被告鍾鴻羽就附表編號2、3、5所示販賣第一級毒品罪
    （共3罪），已依毒品危害防制條例第17第2項、同條例第1
    項規定遞減其刑後（被告鍾鴻羽販賣第一級毒品，固為累犯
    ，裁量後僅得依刑法關於累犯規定加重併科罰金部分之法定
    刑），法定本刑最低度刑已大幅降低，是本院認被告鍾鴻羽
    本案販賣第一級毒品犯行，在客觀上實不足引起一般同情而
    有即使宣告最低度刑，猶嫌過重而應予憫恕之情或有情輕法
    重之憾甚明。從而，被告鍾鴻羽所涉各次販賣第一級毒品犯
    行，並無適用刑法第59條規定酌減其刑之餘地。辯護人所辯
    ，尚非可採。
　④另就被告林玉珊、鍾鴻羽本案所涉之轉讓第一級毒品犯行，
    經依刑法第47條第1項規定加重，再依毒品危害防制條例第1
    7第2項規定減輕其刑後，並依法先加後減之，法定本刑之最
    低度刑已大幅降低，自無情輕法重而適用刑法第59條規定酌
    減其刑之餘地。辯護人所辯，難認可採。
　㈣被告林玉珊、鍾鴻羽所為本案販賣第一級毒品、轉讓第一級
    毒品等犯行，分別有上開認定之加重、減輕事由，爰依刑法
    第70條、第71條第1項、第2項規定，先加後遞減之。
　㈤爰審酌毒品對社會秩序及國民健康危害至深且鉅，嚴重影響
    社會治安，販賣行為情節尤重，更應嚴加非難，所為實乃法
    所不容而懸為厲禁，被告林玉珊、鍾鴻羽明知第一級毒品海
    洛因對人體健康戕害甚鉅，不得持有、轉讓及販賣，竟無視
    於我國政府禁絕毒害之堅定立場，因圖一己私人經濟利益，
    任意販賣第一級毒品與他人牟利，並轉讓第一級毒品與他人
    施用，肇生他人施用毒品之來源，戕害國民身心健康，且有
    滋生其他犯罪之可能，對社會所生危害程度非輕，惟考量被
    告林玉珊、鍾鴻羽犯後均坦承犯行，兼衡被告林玉珊、鍾鴻
    羽個人之品行（被告林玉珊、鍾鴻羽雖均有毒品相關前科，
    構成累犯加重之部分，量刑時不重複評價）、被告林玉珊於
    警詢中自述高中肄業之智識程度、職業為工、家庭經濟狀況
    勉持之生活狀況、被告鍾鴻羽於警詢中自述國中肄業之智識
    程度、職業為工、家庭經濟狀況勉持之生活狀況、被告林玉
    珊、鍾鴻羽犯罪之動機、手段等一切情狀，分別量處如主文
    所示之刑，並考量被告林玉珊、鍾鴻羽所犯附表所示各罪之
    時間接近、罪質相同，行為態樣、動機均相同，責任非難重
    複性高，故就被告林玉珊、鍾鴻羽所犯如附表一主文欄所示
    之各罪定其應執行之刑。
三、臺灣桃園地方檢察署檢察官111年度偵字第2109號移送併辦
    意旨書所載事實，與本案經檢察官起訴之犯罪事實，係同一
    犯罪事實，本院自應併予審理，附此敘明。
四、沒收部分：
  ㈠按犯毒品危害防制條例第4條至第9條、第12條、第13條或第1
    4條第1項、第2項之罪者，其供犯罪所用之物，不問屬於犯
    罪行為人與否，均沒收之。毒品危害防制條例第19條第1項
    定有明文。經查：
　①扣案如附表二編號1所示之行動電話1支，係被告林玉珊所有
    ，並用於聯繫本案轉讓及販賣第一級毒品之物，業據被告林
    玉珊供承在卷，依毒品危害防制條例第19條第1項規定，於
    被告林玉珊所犯各次轉讓第一級毒品及販賣第一級毒品罪刑
    項下諭知沒收。
　②扣案如附表二編號2所示之行動電話1支，係被告鍾鴻羽所有
    ，並用於聯繫本案轉讓及販賣第一級毒品之物，業據被告鍾
    鴻羽供承在卷，依毒品危害防制條例第19條第1項規定，於
    被告鍾鴻羽所犯轉讓第一級毒品及各次販賣第一級毒品罪刑
    項下諭知沒收。
　㈢按查獲之第一級、第二級毒品及專供製造或施用第一級、第
    二級毒品之器具，不問屬於犯罪行為人與否，均沒收銷燬之
    ，毒品危害防制條例第18條第1項前段定有明文。扣案如附
    表二編號3至4所示之物品，屬查獲之第一級毒品，應依毒品
    危害防制條例第18條第1項前段，於被告鍾鴻羽、林玉珊所
    犯最後一次之轉讓第一級毒品罪刑項下，宣告沒收銷燬。其
    包裝袋於鑑驗後，仍包覆而有微量殘留，客觀上無法析離，
    亦應依前揭規定宣告沒收銷燬；至鑑定時經取樣鑑驗耗用之
    毒品，因已不存在，自無庸宣告沒收銷燬。  
　㈣按犯罪所得，屬於犯罪行為人者，沒收之，前二項之沒收，
    於全部或一部不能沒收或不宜執行沒收時，追徵其價額，刑
    法第38條之1第1項前段、第3項定有明文。又因販賣毒品所
    得之款項，均應宣告沒收，不以當場搜獲扣押者為限，亦不
    問販賣所得款項中何部分屬於成本，何部分屬於利潤。被告
    林玉珊、鍾鴻羽就附表一編號2、3、5所示各次販賣第一級
    毒品海洛因所獲取之款項，均屬被告林玉珊、鍾鴻羽之犯罪
    所得無疑，上開款項未據扣案，且被告二人對於前揭犯罪所
    得有共同處分權限，即應負共同沒收之責，爰應依刑法第38
    條之1第1項前段、第3項規定，於被告鍾鴻羽、林玉珊所涉
    各次販賣第一級毒品罪刑項下宣告沒收，並諭知於全部或一
    部不能沒收或不宜執行沒收時，追徵其價額。
  ㈤另扣案之注射針筒1支、甲基安非他命1包、電子磅秤1台、吸
    食器1組、夾鏈袋1批、削尖吸管2支等物品，依卷附資料尚
    查無與被告林玉珊、鍾鴻羽本案犯罪有何關連，爰不諭知沒
    收，併此敘明。
據上論斷，應依刑事訴訟法第299條第1項前段，毒品危害防制條
例第4條第1項、第8條第1項、第17條第1項、第2項、第18條第1
項前段、第19條第1項，刑法第11條、第59條、第38條之1第1項
前段、第3項、第51條第5款，判決如主文。
本案經檢察官李亞蓓提起公訴及移送併辦、檢察官林曉霜到庭執
行職務。　
中　　華　　民　　國　　111 　年　　3 　　月　　25　　日
　　　　　　　　　刑事第十七庭  審判長法  官  張明道
                                      法  官  張英尉
                                      法  官  李思緯 
以上正本證明與原本無異。
如不服本判決應於收受判決後20日內向本院提出上訴書狀，並應
敘述具體理由。其未敘述上訴理由者，應於上訴期間屆滿後20日
內向本院補提理由書(均須按他造當事人之人數附繕本)「切勿逕
送上級法院」。 
                                       書記官  薛福山
中　　華　　民　　國　　111 　年　　3 　　月　　28　　日



附表一：
編號 被告 購毒者 交易時間 交易地點 毒品種類 毒品金額 (新臺幣) 罪名 主文 1 林玉珊 黃朝羣 110年8月11日晚間6時許 桃園市○○區○○○街0號 重量不詳之海洛因1包 以注射針筒換取 毒品危害防制條例第8條第1項之轉讓第一級毒品罪 林玉珊轉讓第一級毒品，累犯，處有期徒刑拾月。扣案如附表二編號1所示之物沒收。 2 林玉珊鍾鴻羽 黃宸祥 110年8月11日 晚間6時19分許 桃園市○○區○○○街0號 重量不詳之海洛因1包 1,000元 毒品危害防制條例第4條第1項之販賣第一級毒品罪 林玉珊共同販賣第一級毒品，累犯，處有期徒刑柒年捌月。扣案如附表二編號1所示之物沒收；未扣案之犯罪所得新臺幣壹仟元沒收，於全部或一部不能沒收或不宜執行沒收時，追徵其價額。 鍾鴻羽共同販賣第一級毒品，累犯，處有期徒刑伍年貳月。扣案如附表二編號2所示之物沒收；未扣案之犯罪所得新臺幣壹仟元沒收，於全部或一部不能沒收或不宜執行沒收時，追徵其價額。 3 林玉珊鍾鴻羽 黃宸祥 110年8月15日 晚間某時許 桃園市○○區○○○街0號 重量不詳之海洛因1包 2,000元 毒品危害防制條例第4條第1項之販賣第一級毒品罪 林玉珊共同販賣第一級毒品，累犯，處有期徒刑柒年捌月。扣案如附表二編號1所示之物沒收；未扣案之犯罪所得新臺幣貳仟元沒收，於全部或一部不能沒收或不宜執行沒收時，追徵其價額。 鍾鴻羽共同販賣第一級毒品，累犯，處有期徒刑伍年貳月。扣案如附表二編號2所示之物沒收；未扣案之犯罪所得新臺幣貳仟元沒收，於全部或一部不能沒收或不宜執行沒收時，追徵其價額。 4 林玉珊鍾鴻羽 黃宸祥 110年8月16日 中午12時30分許 桃園市○○區○○○街0號13樓之19 重量不詳之海洛因1包 無償轉讓 毒品危害防制條例第8條第1項之轉讓第一級毒品罪 林玉珊共同轉讓第一級毒品，累犯，處有期徒刑拾月。扣案如附表二編號1所示之物沒收，如附表二編號3至4所示之物沒收銷燬。 鍾鴻羽共同轉讓第一級毒品，累犯，處有期徒刑捌月。扣案如附表二編號2所示之物沒收，如附表二編號3至4所示之物沒收銷燬。 5 林玉珊鍾鴻羽 張新喻 110年6月20日 中午12時許 桃園市○○區○○○街0號 重量不詳之海洛因1包 2,000元 毒品危害防制條例第4條第1項之販賣第一級毒品罪 林玉珊共同販賣第一級毒品，累犯，處有期徒刑柒年捌月。扣案如附表二編號1所示之物沒收；未扣案之犯罪所得新臺幣貳仟元沒收，於全部或一部不能沒收或不宜執行沒收時，追徵其價額。 鍾鴻羽共同販賣第一級毒品，累犯，處有期徒刑伍年貳月。扣案如附表二編號2所示之物沒收；未扣案之犯罪所得新臺幣貳仟元沒收，於全部或一部不能沒收或不宜執行沒收時，追徵其價額。 

附表二：
編號 物品名稱及數量 備註 1 蘋果廠牌IPHONE 6型號之行動電話1 支 被告林玉珊所有，且供其為轉讓毒品及販毒聯絡使用 2 蘋果廠牌IPHONE 6S型號之行動電話1 支 （含門號0000000000號SIM卡1張） 被告鍾鴻羽所有，且供其為轉讓毒品及販毒聯絡使用 3 第一級毒品海洛因1包（0.44公克） 被告鍾鴻羽所有 4 含海洛因之注射針筒1支 被告鍾鴻羽所有 
附錄本案論罪科刑法條全文：
毒品危害防制條例第4條
製造、運輸、販賣第一級毒品者，處死刑或無期徒刑；處無期徒
刑者，得併科新臺幣3千萬元以下罰金。
製造、運輸、販賣第二級毒品者，處無期徒刑或10年以上有期徒
刑，得併科新臺幣1千5百萬元以下罰金。
製造、運輸、販賣第三級毒品者，處7年以上有期徒刑，得併科
新臺幣1千萬元以下罰金。
製造、運輸、販賣第四級毒品者，處5年以上12年以下有期徒刑
，得併科新臺幣5百萬元以下罰金。
製造、運輸、販賣專供製造或施用毒品之器具者，處1年以上7年
以下有期徒刑，得併科新臺幣1百50萬元以下罰金。
前五項之未遂犯罰之。
毒品危害防制條例第8條
轉讓第一級毒品者，處1年以上7年以下有期徒刑，得併科新臺幣
1百萬元以下罰金。
轉讓第二級毒品者，處6月以上5年以下有期徒刑，得併科新臺幣
70萬元以下罰金。
轉讓第三級毒品者，處3年以下有期徒刑，得併科新臺幣30萬元
以下罰金。
轉讓第四級毒品者，處1年以下有期徒刑，得併科新臺幣10萬元
以下罰金。
前四項之未遂犯罰之。
轉讓毒品達一定數量者，加重其刑至二分之一，其標準由行政院
定之。